臺灣板橋地方法院刑事判決　　　　　　　　　　　　　九十三年度易字第七六九號
　　公　訴　人　臺灣板橋地方法院檢察署檢察官
　　被　　　告　丁○○
右列被告因竊盜案件，經檢察官聲請簡易判決處刑（九十三年度偵字第七七五六號）
，本院審理結果認為不應以簡易判決處刑，改依通常程序審理，被告於本院準備程序
進行中就被訴事實為有罪之陳述，經本院合議庭裁定由受命法官獨任進行簡式審判程
序，判決如左：
    主  文
丁○○連續攜帶兇器竊盜，累犯，處有期徒刑拾月；扣案之扳手（即偵查卷第二十八
頁下方照片左邊算起第二支）壹支、機車鑰匙壹把，均沒收之。又意圖為自己不法之
所有，而侵占離本人所持有之物，處罰金陸佰元，如易服勞役，以參佰元折算壹日。
    事  實
一、丁○○前因竊盜案件，經本院以九十年度板簡字第一四三七號判決判處有期徒刑
    三月確定，而於民國九十一年三月二十六日執行完畢。復因違反電信法案件，經
    本院以九十一年度訴字第一四九七號判決判處有期徒刑三月確定，甫於九十二年
    四月十日執行完畢。詎猶不知悛悔，竟基於意圖為自己不法所有之概括犯意，(一)
    先於九十三年三月一日上午五時許，在台北縣中和市○○街六十八號前，見丙○○所有車號AYU—二八三號重型機車停放於該處，即以其所有之機車鑰匙一把，
    啟動車號AYU—二八三號重型機車之電源而竊取之，得手後，並將其所有車號KFE
    —０六五號重型機車之車牌改懸於前開竊得之車號AYU—二八三號重型機車上，
    以逃避警方之查緝。(二)後於九十三年三月三十日上午四時許，攜帶其所有、足以
    危害人之生命、身體安全、客觀上可供兇器使用之扳手一支（即偵查卷第二十八
    頁下方照片左邊算起第二支），在台北縣板橋市○○街六五巷一之二號前，見甲○○所有車號HZ八—九八八號重型機車與其前開竊得之車號AYU—二八三號重型
    機車型號相同，即持前開扳手一支竊取甲○○所有車號HZ八—九八八號重型機車
    之椅墊一個及放置於椅墊內之眼鏡盒一個，得手後，並將該竊得之椅墊換裝至所
    竊得之車號AYU—二八三號重型機車上，眼鏡盒則用以放置工具。(三)另於九十三
    年一月二十二日上午某時，在台北縣新莊市○○街附近，拾獲乙○○所有而脫離
    其持有之國民
    、重型機車駕駛執照、汽車駕駛執照各一枚係於九十三年一月一日下午二時三十
    分許，在台北縣新莊市○○街九十二號前遭竊），竟意圖為自己不法之所有，予
    以侵占入己。嗣因甲○○於九十三年四月二十五日下午六時許，在台北縣板橋市
    ○○街六十一號前，發現安裝於懸掛車號KFE—０六五號車牌重型機車上之椅墊
    為其失竊之椅墊，經報警處理，而於同日下午六時三十分許，在上址查獲丁○○
    ，並扣得前開供竊盜所用之機車鑰匙一把、扳手一支（即偵查卷第二十八頁下方
    照片左邊算起第二支）及非供竊盜所用之十字起子一支、扳手八支。再於翌日凌
    晨二時三十分，經丁○○帶同警方前往其位於台北縣中和市○○街一六巷二七號
    五樓住處，起出乙○○所有之前開國民
    照各一枚。
二、案經臺北縣警察局板橋分局移送臺灣板橋地方法院檢察署檢察官偵查後聲請簡易
    判決處刑，本院審理結果認為不應以簡易判決處刑，改依通常程序審理，並於準
    備程序進行中，被告就被訴事實為有罪之陳述，經告知被告簡式審判程序之旨，
    並聽取當事人之意見後，裁定進行簡式審判程序。
    理  由
一、右揭犯罪事實，業據被告丁○○於警詢、偵查中及本院審理時坦承不諱，核與被
    害人丙○○、甲○○、乙○○於警詢中指訴被害情節大致相符，並有台北縣警察
    局板橋分局搜索扣押筆錄二紙、贓證物領具二紙、證物認領保管單一紙、採證照
    片十張、車籍作業系統—查詢認可資料三紙附卷及機車鑰匙一把、扳手一支扣案
    可稽，足認被告之自白與事實相符，洵堪採為論罪科刑之依據。事證明確，被告
    犯行，均堪認定。
二、查被告竊盜時攜帶之扳手一支（即偵查卷第二十八頁下方照片左邊算起第二支）
    係金屬製品，質地堅硬，客觀上足以危害人之生命、身體安全，屬兇器；而被告
    拾獲之乙○○國民
    乙○○於九十三年一月一日遭竊而脫離其持有之物，屬離本人持有之物。是核被
    告上開犯罪事實欄(一)所為係犯刑法第三百二十條第一項之普通竊盜罪、犯罪事實
    欄(二)所為係犯刑法第三百二十一條第一項第三款之攜帶兇器竊盜罪、犯罪事實欄
    (三)所為係犯刑法第三百三十七條之侵占離本人所持有之物罪。被告先後二次竊盜
    犯行，時間緊接，所犯係基本構成要件相同之罪，顯係基於概括犯意反覆為之，
    為連續犯，應依刑法第五十六條之規定論以情節較重之攜帶兇器竊盜一罪，並加
    重其刑。又被告所犯前開攜帶兇器竊盜及侵占離本人所持有之物二罪間，犯意各
    別，行為互殊，應予分論併罰。再被告前因竊盜案件，經本院以九十年度板簡字
    第一四三七號判決判處有期徒刑三月確定，而於九十一年三月二十六日執行完畢
    ；復因違反電信法案件，經本院以九十一年度訴字第一四九七號判決判處有期徒
    刑三月確定，甫於九十二年四月十日執行完畢，此有臺灣高等法院被告全國前案
    紀錄表、臺灣板橋地方法院檢察署刑案資料查註紀錄表各一份在卷可參，其受有
    期徒刑之執行完畢後，五年以內再犯本件有期徒刑以上之加重竊盜罪，為累犯，
    應依刑法第四十七條之規定加重其刑。又被告所犯攜帶兇器竊盜罪部分，同時有
    二種以上之刑之加重事由，應依刑法第七十條之規定遞加重之。爰審酌被告正值
    壯年，不思循合法正當途徑獲取財物，竟連續二次行竊，並貪圖小利而侵占脫離
    他人持有之物，行為誠屬不該，惟念其犯後坦承犯行，態度尚佳，及犯罪所得非
    鉅等一切情狀，分別量處如主文所示之刑，並就罰金刑部分諭知易服勞役之折算
    標準。又扣案之機車鑰匙一把、扳手一支（即偵查卷第二十八頁下方照片左邊算
    起第二支）為被告所有，供本件犯罪所用之物，業經被告供承在卷，應依刑法第
    三十八條第一項第二款規定宣告沒收。至扣案之十字起子一支、扳手八支，雖屬
    被告所有，然其並未持為供本件竊盜之用，此經被告供陳甚明，又非屬違禁物品
    ，自無從併為沒收之宣告，附此敘明。
據上論斷，應依刑事訴訟法第四百五十二條、第二百七十三條之一第一項、第二百九
十九條第一項前段，刑法第五十六條、第三百二十一條第一項第三款、第三百三十七
條、第四十二條第二項、第四十七條、第五十一條第十款、第三十八條第一項第二款
，罰金罰鍰提高標準條例第一條前段、第二條，判決如主文。
本案經檢察官張云綺到庭執行職務。
中　　　華　　　民　　　國　　九十三　　年　　　十　　　月　　二十九　　日
                                臺灣板橋地方法院刑事第十八庭
                                    法  官  曾淑娟
右正本證明與原本無異
如不服本判決應於送達後十日內向本院提出上訴狀
                                    書記官  陳金鳳
中　　　華　　　民　　　國　　九十三　　年　　　十　　　月　　二十九　　日
附錄本案論罪科刑法條全文：
中華民國刑法第三百二十一條：
犯竊盜罪而有左列情形之一者，處六月以上、五年以下有期徒刑：
一  於夜間侵入住宅或有人居住之建築物、船艦或隱匿其內而犯之者。
二  毀越門扇、牆垣或其他安全設備而犯之者。
三  攜帶兇器而犯之者。
四  結夥三人以上而犯之者。
五  乘火災、水災或其他災害之際而犯之者。
六  在車站或埠頭而犯之者。
前項之未遂犯罰之。
中華民國刑法第三百三十七條：
(侵占遺失物罪)
意圖為自己或第三人不法之所有，而侵占遺失物、漂流物或其他離本人所
持有之物者，處五百元以下罰金。
